el: Τύπος εξαρτήματος εκτύπωσης διπλής όψης: Συγκρότημα; Κάλυμμα; Μονάδα κίνησης; Συγκρότημα τροφοδοσίας; Για συστήματα ταχυτήτων; Συγκρότημα αναστροφής; Αισθητήρας; Κιτ μεταφοράς; Δίσκος; Μονάδα; Κιτ αναβάθμισης; Άλλο
cs: Typ duplexní součásti: Sestava; Obálka; Pohonný modul; Podávací sestava; Převod; Obracecí sestava; Senzor; Přenosová sada; Podnos; Jednotka; Sada pro upgrade; Jiné
de: Duplex-Komponententyp: Baugruppe; Cover; Antriebsmodul; Zuführungsbaugruppe; Gang; Wendeeinheit; Sensor; Transferkit; Tablett; Einheit; Upgrade-Kit; Sonstiges
en: Duplex component type: Assembly; Cover; Drive module; Feed assembly; Gear; Reverse assembly; Sensor; Transfer kit; Tray; Unit; Upgrade kit; Other
ja: デュプレックスコンポーネントタイプ: アセンブリ; 表紙; ドライブモジュール; フィードアセンブリ; ギア; リバースアセンブリ; センサー; 転写キット; トレイ; ユニット; アップグレードキット; その他
sl-SI: Tip komponente za obojestransko tiskanje: Sklop; Naslovnica; Pogonski modul; Podajalni sklop; Prestava; Obračalni sklop; Senzor; Komplet za prenos; Pladenj; Enota; Komplet za nadgradnjo; Drugo
ko: 양면 부품 유형: 어셈블리; 커버; 드라이브 모듈; 급지 어셈블리; 기어; 역전 어셈블리; 센서; 전송 키트; 트레이; 유닛; 업그레이드 키트; 기타
fr: Type de composant duplex: Assemblage; Couverture; Module d'entraînement; Assemblage d'alimentation; Engrenage; Assemblage d'inversion; Capteur; Kit de transfert; Plateau; Unité; Kit de mise à niveau; Autre
lt-LT: Dvipusio spausdinimo komponento tipas: Mazgas; Viršelis; Pavaros modulis; Tiekimo mazgas; Pavara; Apvertimo mazgas; Jutiklis; Perkėlimo rinkinys; Padėklas; Įrenginys; Atnaujinimo rinkinys; Kita
fi: Dupleksikomponentin tyyppi: Kokoonpano; Kansi; Käyttömoduuli; Syöttökokoonpano; Vaihde; Käänteiskokoonpano; Sensori; Siirtosarja; Tarjotin; Yksikkö; Päivityssarja; Muu
bg-BG: Тип компонент на дуплекса: Сглобка; Корица; Задвижващ модул; Подаваща сглобка; Предавка; Обръщаща сглобка; Сензор; Трансферен комплект; Тава; Устройство; Комплект за надграждане; Други
hu: Duplex komponenstípus: Szerelvény; Borító; Meghajtó modul; Adagoló szerelvény; Sebességváltó; Fordító szerelvény; Érzékelő; Átviteli készlet; Tálca; Egység; Frissítő készlet; Egyéb
th: ประเภทชิ้นส่วนดูเพล็กซ์: ชุดประกอบ; หน้าปก; โมดูลขับ; ชุดป้อนกระดาษ; เกียร์; ชุดกลับด้าน; เซนเซอร์; ชุดถ่ายโอน; ถาด; หน่วย; ชุดอัปเกรด; อื่นๆ
it: Tipo di componente duplex: Assemblaggio; Copertina; Modulo di azionamento; Assemblaggio alimentazione; Ingranaggio; Assemblaggio inversione; Sensore; Kit di trasferimento; Vassoio; Unità; Kit di aggiornamento; Altro
pt-BR: Tipo de componente duplex: Conjunto; Capa; Módulo de acionamento; Conjunto de alimentação; Engrenagem; Conjunto de reversão; Sensor; Kit de transferência; Bandeja; Unidade; Kit de atualização; Outro
ro-RO: Tip componentă duplex: Ansamblu; Copertă; Modul de antrenare; Ansamblu de alimentare; Control angrenaje; Ansamblu de inversare; Senzor; Kit de transfer; Tavă; Unitate; Kit de actualizare; Altele
tr: Dubleks bileşen tipi: Montaj; Kapak; Sürücü modülü; Besleme ünitesi; Vites; Ters çevirme ünitesi; Sensör; Transfer kiti; Tepsi; Ünite; Yükseltme kiti; Diğer
zh-TW: 雙面列印組件類型: 組件; 封面; 驅動模組; 進紙組件; 齒輪; 反轉組件; 感應器; 傳輸套件; 托盤; 單元; 升級套件; 其他
ru: Тип компонента двусторонней печати: Сборка; Обложка; Приводной модуль; Узел подачи; Механизм; Узел переворота; Датчик; Комплект переноса; Лоток; Блок; Комплект обновления; Другой
zh-CN: 双面组件类型: 组件; 封面; 驱动模块; 进纸组件; 齿轮; 反转组件; 传感器; 传输套件; 托盘; 单元; 升级套件; 其他
da: Duplex-komponenttype: Samling; Cover; Drivmodul; Fødesamling; Gear; Vendesamling; Sensor; Overførselssæt; Bakke; Enhed; Opgraderingssæt; Andet
nl: Duplex componenttype: Samenstel; Omslag; Aandrijfmodule; Invoersamenstel; Versnelling; Omkeersamenstel; Sensor; Overdrachtskit; Dienblad; Unit; Upgradekit; Andere
vi: Loại linh kiện in hai mặt: Cụm lắp ráp; Che phủ; Mô-đun truyền động; Cụm nạp giấy; Bánh răng; Cụm đảo chiều; Cảm biến; Bộ chuyển; Khay; Bộ phận; Bộ nâng cấp; Khác
sv: Duplexkomponenttyp: Montering; Omslag; Drivmodul; Matningsmontering; Växel; Vändningsmontering; Sensor; Överföringssats; Bricka; Enhet; Uppgraderingssats; Övrigt
pl: Typ komponentu dupleksu: Zespół; Okładka; Moduł napędowy; Zespół podawania; Bieg; Zespół odwracania; Czujnik; Zestaw transferowy; Tacka; Jednostka; Zestaw do modernizacji; Inne
hr-HR: Vrsta komponente za obostrani ispis: Sklop; Naslovnica; Pogonski modul; Sklop za uvlačenje; Oprema; Sklop za okretanje; Senzor; Set za transfer; Pladanj; Jedinica; Set za nadogradnju; Ostalo
nb: Dupleks komponenttype: Monteringsenhet; Dekke; Drivmodul; Matemekanisme; Gir; Vendemekanisme; Sensor; Overføringssett; Brett; Enhet; Oppgraderingssett; Annet
sk-SK: Typ obojsmernej súčiastky: Zostava; Kryt; Pohonný modul; Podávacia zostava; Prevodovka; Reverzná zostava; Senzor; Prenosová sada; Podnos; Jednotka; Rozširujúca sada; Iné
pt-PT: Tipo de componente duplex: Conjunto; Capa; Módulo de acionamento; Conjunto de alimentação; Mudança; Conjunto de inversão; Sensor; Kit de transferência; Bandeja; Unidade; Kit de atualização; Outro
es: Tipo de componente dúplex: Ensamblaje; Portada; Módulo de transmisión; Ensamblaje de alimentación; Engranaje; Ensamblaje de inversión; Sensor; Kit de transferencia; Bandeja; Unidad; Kit de actualización; Otros